【裁判字號】    92,訴,1195
【裁判日期】    920813
【裁判案由】    違反著作權法
【裁判全文】
臺灣臺北地方法院刑事判決                        九十二年度訴字第一一九五號
    公訴人  臺灣臺北地方法院檢察署檢察官
    被  告  丙○○  男  二十一.
右列被告因違反著作權法案件，經檢察官提起公訴（九十二年度偵字第一一三二三號
），本院判決如左：
      主  文
丙○○共同連續以明知為侵害著作權之物，意圖營利而交付之方法，侵害他人之著作
權，處有期徒刑肆月，如易科罰金，以參佰元折算壹日。扣案盜版影音及音樂光碟片
共貳佰參拾片均沒收。
      事  實
一、丙○○與真實姓名年籍不詳自稱「賀冠秤」之成年男子，均明知「泰山與珍妮（
    Tarzan And Jane）」、「美女與野獸加長版（Beauty And The Beast Large Fo
    rmat）」、「靈異象限（Signs）」、「貼身情人（Two Weeks Notice ）」、「
    老大靠邊閃II（Analyze That）」、「魔咒女王（Queen Of The Damned ）」、
    「時光機器（The Time Machine ）」、「哈利波特I（Harry Potter & The So
    crcere's Stone ）」、「哈利波特II（Harry Potter & The Chamber Of Secre
    ts ）」、「我的希臘婚禮（My Big Fat Greek Wedding ）」、「英雄（Hero）
    」、「不速之客（One Hour Photo）」、「神通籃球夢（Like Mike ）」、「冰
    原歷險記（Ice Age ）」、「神鬼認證（The Bourne Identity ）」、「小馬王
    （Spirit:The Stallion）」、「燕尾服（The Tuxedo ）」、「紅龍（Red Drag
    on）」、「神鬼交鋒（Catch Me If You Can）」、「一家之鼠II（Stuart Litt
    ele II）」、「金牌間諜（I Spy）」、「魔界首部曲（Lord Of The Rings:The
    Fellowship Of The Ring ）」、「魔界二部曲（Lord Of The Rings:The Two T
    owers）」、「誰與爭鋒（Die Another Day）」及「時時刻刻（ The Hours）」
    等視聽著作，分別係美商迪士尼企業股份有限公司、美商二十世紀福斯影片股份
    有限公司、美商時代華納娛樂公司、美商環球影片股份有限公司、美商哥倫比亞
    影片股份有限公司、美商新線製作股份有限公司、美商聯美股份有限公司、美商
    派拉蒙影片股份有限公司享有著作權之視聽著作，而「黃品源小薇」、「蔡依琳
    說愛你」、「摩登語錄合唱團」、「黃立成麻吉」、「周蕙流域」、「張清芳慢
    慢的」、「許慧欣學會」、「宇多田光」、「 ENERGY 末日秀」、「周杰倫忍者
    」、「王心凌當你」及「張智成愛情」等錄音著作，分別係福茂唱片音樂股份有
    限公司、滾石國際音樂股份有限公司、魔岩唱片股份有限公司、科藝百代股份有
    限公司、豐華唱片股份有限公司、華納國際音樂股份有限公司、博德曼股份有限
    公司、上華國際企業股份有限公司、新力哥倫比亞音樂股份有限公司、環球國際
    唱片股份有限公司、艾迴股份有限公司、華研國際音樂股份有限公司及阿爾發音
    樂股份有限公司等公司享有著作權之音樂著作，非經前開公司之同意或授權，不
    得基於營利意圖交付前開著作盜版重製物，竟基於共同意圖營利侵害他人著作權
    之概括犯意聯絡及行為分擔，丙○○以運送每件盜版光碟包裹獲取新台幣（下同
    ）五十元代價，受僱於「賀冠秤」成年男子，自民國九十二年一月間某日至同年
    三月二十一日止，丙○○駕駛車號２Ａ─八八七號計程車依「賀冠秤」指示，先
    後八次運送盜版影音及音樂光碟片包裏至台北市各地交付予不特定人。嗣於同年
    三月二十一日下午三時許，丙○○再度受「賀冠秤」指示，駕駛前開計程車載送
    盜版影音及音樂光碟片至台北市○○路某處交貨，途經台北市○○區○○路五段
    及松德路口，為警臨檢查獲，並扣得盜版影音及音樂光碟片共計二百三十片。
二、案經美商時代華納娛樂公司、美商迪士尼企業股份有限公司、美商二十世紀福斯
    影片股份有限公司、美商環球影片股份有限公司、美商哥倫比亞影片股份有限公
    司、美商新線製作股份有限公司、美商米高梅影片股份有限公司、美商派拉蒙影
    片股份有限公司、美商聯美股份有限公司、福茂唱片音樂股份有限公司、滾石國
    際音樂股份有限公司、魔岩唱片股份有限公司、科藝百代股份有限公司、豐華唱
    片股份有限公司、華納國際音樂股份有限公司、博德曼股份有限公司、上華國際
    企業股份有限公司、新力哥倫比亞音樂股份有限公司、環球國際唱片股份有限公
    司、艾迴股份有限公司、華研國際音樂股份有限公司及阿爾發音樂股份有限公司
    委由甲○○、乙○○訴由台北市政府警察局信義分局報請台灣台北地方法院檢察
    署檢察官偵查起訴。
      理  由
一、右揭犯罪事實，業據被告丙○○於本院審理時供承不諱，核與美商時代華納娛樂
    公司、美商迪士尼企業股份有限公司、美商二十世紀福斯影片股份有限公司、美
    商環球影片股份有限公司、美商哥倫比亞影片股份有限公司、美商新線製作股份
    有限公司、美商米高梅影片股份有限公司、美商派拉蒙影片股份有限公司、美商
    聯美股份有限公司之告訴代理人乙○○，福茂唱片音樂股份有限公司、滾石國際
    音樂股份有限公司、魔岩唱片股份有限公司、科藝百代股份有限公司、豐華唱片
    股份有限公司、華納國際音樂股份有限公司、博德曼股份有限公司、上華國際企
    業股份有限公司、新力哥倫比亞音樂股份有限公司、環球國際唱片股份有限公司
    、艾迴股份有限公司、華研國際音樂股份有限公司及阿爾發音樂股份有限公司之
    告訴代理人甲○○之指訴情節相符，並有告訴代理人甲○○出具盜版鑑識報告及
    在被告所駕駛前開計程車查獲之盜版音樂及影音光碟片共計二百三十片、贓物照
    片二幀在卷可稽。是本件事證已臻明確，被告犯行洵堪認定。
二、核被告所為，係犯著作權法第八十七條第二款、第九十三條第三款之意圖營利交
    付侵害著作權之物罪。雖檢察官認被告係犯著作權法第九十一條第二項之意圖銷
    售擅自以重製方法侵害他人之著作財產權，惟本案並無任何證據可資證明被告或
    「賀冠秤」有何重製盜版光碟之行為，然本案業已起訴被告依「賀冠秤」指示運
    八十七條第二款、第九十三條第三款，並經本院當庭諭知被告前開更正後之法條
    及犯罪事實（見本院九十二年八月六日審判筆錄）。又按被告行為後，著作權法
    業於九十二年七月九日修正公布，並於同年月十一日生效，原著作權法第八十七
    條第二款、第九十三條第三款之罪，業已修正為著作權法第九十一條之一第三項
    、第一項「意圖營利而以移轉所有權之方法散布著作光碟重製物而侵害他人之著
    作權財產權者，處三年以下有期徒刑、拘役，或併科新台幣一百五十萬元以下罰
    金」，經比較新舊法結果，以舊法之規定較有利於被告，依刑法第二條第一項但
    書規定應適用舊法論處。被告與「賀冠秤」二人所為前開罪行間，有犯意聯絡及
    行為分擔，為共同正犯。被告先後多次犯行，時間緊接，犯罪構成要件相同，顯
    係基於概括犯意為之，應依刑法第五十六條連續犯規定論以一罪，並加重其刑。
    爰審酌被告基於營利意圖多次交付盜版物品，侵害告訴人公司著作財產權，累及
    我國國際名聲，惟犯後尚知悔悟坦承犯行及犯後態度尚稱良好等情狀，量處如主
    文所示之刑，並諭知易科罰金之折算標準，以示懲儆。
三、扣案盜版影音及音樂光碟片共計二百三十片，係共犯「賀冠秤」所有供犯罪所用
    之物，業據被告供明在卷，爰依刑法第三十八條第一項第二款規定均宣告沒收。
據上論斷，應依刑事訴訟法第二百九十九條第一項前段，行為時著作權法第九十三條
第三款、第八十七條第二款，刑法第十一條前段、第二條第一項但書、第二十八條、
第五十六條、第四十一條第一項前段、第三十八條第一項第二款，罰金罰鍰提高標準
條例第二條，判決如主文。
本案經檢察官吳春麗到庭執行職務。
中      華      民      國    九十二    年      八      月     十三     日
                              臺灣臺北地方法院刑事第一庭
                                  法    官    傅  中  樂
右正本證明與原本無異。
如不服本判決，應於判決送達後十日內，向本院提出上訴狀。
                                  書 記 官    陳  靜  君
中      華      民      國    九十二    年      八      月     十三     日
附論罪科刑依據法條：
著作權法第九十三條
有下列情形之一者，處二年以下有期徒刑，得併科新台幣十萬元以下罰金︰
一、侵害第十五條至第十七條規定之著作人格權者。
二、違反第七十條規定者。
三、以第八十七條各款方法之一侵害他人之著作權者。
著作權法第八十七條
有下列情形之一者，除本法另有規定外，視為侵害著作權或製版權︰
一、以侵害著作人名譽之方法利用其著作者。
二、明知為侵害著作權或製版權之物而散布或意圖散布而陳列或持有或意圖營利而交
    付者。
三、輸入未經著作財產權人或製版權人授權重製之重製物或製版物者。
四、未經著作財產權人同意而輸入著作原件或其重製物者。
五、明知係侵害電腦程式著作財產權之重製物而仍作為直接營利之使用者。


司法院資訊處製作；財團法人民間司法改革基金會備份。
